臺灣新北地方法院三重簡易庭裁定
111年度重秩字第161號
移送機關    新北市政府警察局蘆洲分局

被移送人    王建翔



上列被移送人因違反社會秩序維護法案件，經移送機關於民國11
1年10月28日以新北警蘆刑字第1114475914號移送書移送審理，
本院裁定如下：
    主  文
一、王建翔無正當理由攜帶具有殺傷力之器械，處罰鍰新臺幣2,
    000元。
二、扣案之折疊刀1把沒入。
    事 實 理 由 及 證 據
一、被移送人王建翔於下列時、地有違反社會秩序維護法之行為
    ：
　㈠時間：民國111年10月21日23時15分許。
　㈡地點：新北市○○區○○路0段000○0號前。
　㈢行為：無正當理由攜帶具有殺傷力之折疊刀1把。
二、上開事實，有下列之事證證明屬實：
　㈠被移送人於警詢時之供述。
　㈡被移送人簽署之自願受搜索同意書、新北市政府警察局蘆洲
    分局搜索扣押筆錄及扣押物品目錄表各1份、現場員警密錄
    器影像擷取畫面9張。　
　㈢扣案之折疊刀1把照片1張。　
三、按無正當理由攜帶具有殺傷力之器械、化學製劑或其他危險
    物品者，處3日以下拘留或新臺幣3萬元以下罰鍰。社會秩序
    維護法第63條第1項第1款定有明文。經查，被移送人於上揭
    時、地無正當理由持具有殺傷力之折疊刀，為被移送人於警
    訊時所自承，並有被移送人簽署之自願受搜索同意書、新北
    市政府警察局蘆洲分局搜索扣押筆錄及扣押物品目錄表各1
    份、現場員警密錄器影像擷取畫面及扣案之折疊刀1把照片
    在卷可憑。被移送人固辯稱攜帶之目的是為了切水果及自我
    防衛云云，惟查，衡諸常情，以一般人生活經驗，如有飲食
    上需求，多會用一般水果刀或餐刀之類器具，少有以攜帶具
    有殺傷力之折疊刀刀械做為飲食使用，被移送人所辯甚不可
    採。再者，被移送人攜帶折疊刀係處於隨時可供被移送人使
    用之狀態，且當時亦無現在不法侵害或緊急危難之情事，又
    折疊刀有甚強之殺傷力，通常做為攻擊武器使用，顯非僅係
    防身自衛之用。況被移送人如遭受生命、身體健康之恐嚇脅
    迫，本可循司法途徑抑或其他正當管道尋求協助，而非以攜
    帶具有殺傷力之刀械做為以暴制暴之私鬥解決紛爭所用，是
    被移送人上開所辯，亦難認屬法律上之正當理由，所辯均洵
    不足採。
四、核被移送人所為，係違反社會秩序維護法第63條第1項第1款
    之行為，應依法論處。本院審酌被移送人違反之動機、手段
    、品行及違反義務之程度等一切情狀，量處如主文第1項所
    示之罰鍰。又扣案之折疊刀1把為被移送人所有供違反本法
    行為所用之物，併予宣告沒入。
五、依社會秩序維護法第45條第1項、第63條第1項第1款、第22
    條第3項，裁定如主文。
中　　華　　民　　國　　111 　年　　11　　月　　9 　　日
                  三重簡易庭  法  官  王凱俐
以上正本證明與原本無異。
如不服本裁定，得於裁定書送達之翌日起5日內，以書狀敘述理
由，向本庭（新北市○○區○○路0段000號）提出抗告。
中　　華　　民　　國　　111 　年　　11　　月　　9 　　日
                              書記官  李采錡